Minutes et répertoires du notaire Antoine QUINQUET, 30 octobre 1744 - 22 juin 1761 (étude I)
Archives nationales
- Minutes de Antoine QUINQUET, 1724 - 1816; MC/ET/I/418 - MC/ET/I/728
  - Minutes. 1749, mai - 1749, juin, mai 1749 - juin 1749; MC/ET/I/441
    - Inventaire après décès de Françoise Félicité de Colbert, femme d'André Joseph d'Ancezune d'Oraison, marquis d'Ancezune, maréchal des camps et armées du roi, dressé en son hôtel, rue de Bourbon, à la requête de son mari et de ses héritiers: Catherine Félicité Arnauld de Pomponne, veuve de Jean-
      Les Quatre Évangélistes, quatre tableaux, chacun de 4 pieds 10 pouces 1/2 de long sur 3 pieds 11 pouces de haut, y compris leurs bordures dorées, peints par le Valentin, n° 11 ... 1.200 l.
      Sainte Famille, avec une sainte Marguerite, tableau de 2 pieds 11 pouces de haut sur 3 pieds 4 pouces de long, y compris sa bordure dorée, peint par Schidone, n° 12 ... 240 l.
      Deux tableaux, pendants, représentant le même sujet: Abraham, Sarah et son fils, chacun de 2 pieds 2 pouces de haut sur 1 pied 6 pouces de large, y compris leurs bordures avec un filet d'or, peints par Mola, n° 13 ... 86 l.
      Vieillard avec un collet, tableau de 3 pieds 7 pouces de haut sur 2 pieds 9 pouces de long, y compris sa bordure dorée, peint par Michel-Ange, n° 14 ... 96 l.
      Mater dolorosa, tableau de 3 pieds 7 pouces de haut sur 2 pieds 9 pouces de long, y compris sa bordure dorée, peint par Romanelli, n° 15 ... 120 l.
      L'Adoration des bergers, tableau de 2 pieds 4 pouces de haut sur 2 pieds de largeur, y compris sa bordure, peint par Schidone, n° 16 ... 120 l.
      Portrait d'un homme habillé de noir tenant un gant à la main, tableau de 4 pieds 2 pouces de haut sur 3 pieds de large, y compris sa bordure, peint dans la manière de van Dyck, n° 17 ... 120 l.
      Adam et Eve, tableau de 5 pieds 5 pouces de haut sur 4 pieds 6 pouces de large, y compris sa bordure dorée, peint par Procaccini, n° 18 ... 120 l.
      Vierge et son enfant et un saint Jean qui baise le pied du petit Jésus, deux chérubins en haut, sans bordure, 4 pieds 4 pouces de haut sur 2 pieds 11 pouces de large (sans nom d'auteur), n° 19 ... 60 l.
      Pilate qui accuse saint Pierre, avec un soldat, tableau (...).
      Vertumne et Pomone, dans un fond de paysage, tableau de 4 pieds 1 pouce de long sur 3 pieds 1 pouce de haut, y compris sa bordure dorée, peint par Forest, n° 34 ... 40 l.
      Un Sacrifice, tableau de 3 pieds 1 pouce de haut sur 2 pieds, y compris sa bordure dorée, peint par Bourdon, n° 35 ... 60 l.
      Deux tableaux, pendants, chacun de 5 pieds 1/2 de long sur 4 pieds 2 pouces de haut, peints par Loir, n° 36 ... 120 l.
      Un tableau de 3 pieds 3 pouces de haut sur 2 pieds 9 pouces de long, copie dans le goût de Rubens, n° 37 ... 40 l.
      (...) ESTAMPES.
      Une estampe enluminée, haute de 1 pied 1/2 sur 14 pouces de large, représentant Abraham et Isaac, dans un fond de paysage, ladite estampe gravée d'après un tableau de Coypel (...)
      Informations concernant le classement et la cotation du document:
      Voir une description plus complète de l'acte sur l'instrument de recherche imprimé en ligne (rubrique 'Autres instruments de recherche').
      Documents du Minutier central concernant l'histoire de l'art (1700-1750), par Mireille Rambaud, tome II [études I à X, soit 2357 actes], Paris, Archives nationales, 1971, p. 937 (instrument de recherche imprimé dématérialisé, certaines notices sont plus détaillées dans la version intégrale accessible en ligne par la rubrique 'Autres instruments de recherche', voir contexte dans le Plan d’orientation général - Notaires de Paris, guides thématiques du Minutier).
    - Inventaire après décès d'Etienne Ferret, maître jardinier, rue de la Vierge, à la requête de Jeanne Lamy, sa veuve., 5 mai 1749; MC/ET/I/441
      inventaire après décès; Vierge (rue de la); Ferret, Etienne; Lamy, Jeanne; jardinier
    - Inventaire après décès de Jean-Baptiste Jubert, maître menuisier, ancien juré de sa communauté, rue du Sépulcre, mari de Jeanne Conefray., 6 mai 1749; MC/ET/I/441
      inventaire après décès; Saint-Sépulcre (rue du); Jubert, Jean-Baptiste; Conefray, Jeanne; menuisier
    - Contrat de mariage entre Claude Boutolle, charpentier au Gros-Caillou, et Marie Marguerite Geoffroy, fille de Barthélemy Geoffroy, bourgeois de Paris, au Gros-Caillou., 9 mai 1749; MC/ET/I/441
      contrat de mariage; Gros-Caillou (quartier); Boutolle, Claude; Geoffroy, Marie-Marguerite; Geoffroy, Barthélémy; charpentier
    - Inventaire après décès de Pierre Girard, marchand maître fruitier oranger, rue de la Tonnellerie, à la requête de sa veuve Françoise Bazin., 12 mai 1749; MC/ET/I/441
      inventaire après décès; Tonnellerie (rue de la); Girard, Pierre; Bazin, Françoise; commerçant
    - Contrat de mariage entre Mathurin Ledinat, rue Saint-Placide, et Marie Marguerite Contrand, fille de Jean Jacques Contrand, gazetier, rue de Sève., 18 mai 1749; MC/ET/I/441
      contrat de mariage; Saint-Placide (rue); Sèvres (rue de); Ledinat, Mathurin; Contrand, Marie Marguerite; Contrand, Jean Jacques
    - Inventaire après décès d'Alexandre Costé, Marquis de Saint-Suplix, rue Copeau, à la requête de Catherine Françoise Thomas de Montroger., 21 mai 1749; MC/ET/I/441
      inventaire après décès; Copeau (rue); Costé, Alexandre; Thomas de Montroger, Catherine-Françoise
    - Contrat de mariage entre Jean Louis de Montgert, gendarme dans les chevaux-légers de Berry, rue des Cordeliers, et Anne Félicité Du Carron, fille de Louis Georges Du Carron, seigneur de Tailmesnil et de Marque, rue des Cordeliers., 21 mai 1749; MC/ET/I/441
      contrat de mariage; Cordeliers (rue des); Montgert, Jean Louis de; Du Carron, Anne Félicité (seigneur de Tailmesnil et de Marque); Carron, Louis Georges du
    - Testament de Jeanne Agnès Lafilée, rue du Four, veuve de Jean Dorigny, maître pâtissier à Paris., 21 mai 1749; MC/ET/I/441
      testament; Four (rue du); Lafilée, Jeanne Agnès; Dorigny, Jean; pâtissier
    - Inventaire après décès de Pierre Nicolas Chabert, loueur de carrosses, rue Rousselet, à la requête de Marie Jeanne Thiphaine, sa veuve., 23 mai 1749; MC/ET/I/441
      inventaire après décès; Rousselet (rue); Chabert, Pierre-Nicolas; Thiphaine, Marie-Jeanne; loueur de véhicules
    - Comparution de Jean Lamarre, maître maçon., 23 mai 1749; MC/ET/I/441
      Lamarre, Jean
    - Partage de François de Bullion, marquis de Longchêne, rue de Sève., 26 mai 1749; MC/ET/I/441
      partage; Sèvres (rue de); Bullion, François de (marquis de Longchêne)
    - Contrat de mariage entre Alexis Charpentier, hôtelier, Etampes, et Marie-Madeleine Massé, fille de Jean-Baptiste Massé, contrôleur au bureau de la jauge et courtage d'Etampes., 29 mai 1749; MC/ET/I/441
      contrat de mariage; Etampes (Essonne); Charpentier, Alexis; Massé, Marie-Madeleine; Massé, Jean-Baptiste; hôtelier
    - Expertise de tableaux Inventaire après décès de Claude Peblogue par Jean-Baptiste Renders, maître peintre, quai de Gesvres., 30 mai 1749; MC/ET/I/441
      inventaire; Renders, Jean Baptiste; Peblogue, Claude
    - Inventaire après décès de Claude Le Besgue de Majainville, prêtre, docteur de Sorbonne, abbé commendataire de l'abbaye de Morigny, conseiller au parlement, dressé à son domicile, rue d'Enfer, à la requête de ses héritiers: Jean-François Le Besgue de Majainville, clerc tonsuré du diocèse de Toul, licencié en droit de la faculté de Paris, demeurant à la Doctrine-Chrétienne, rue des Fossés-Saint-Victor, neveu du défunt et son exécuteur testamentaire, tant en son nom qu'au nom de Louis Le Besgue de Majainville, prêtre licencié en théologie de la faculté de Paris, abbé commendataire de l'abbaye royale de Noyers et primicier de l'église cathédrale de Metz, son frère, et Françoise Le Besgue de Majainville, veuve de Claude de Revier, chevalier, demeurant cloître Saint-Honoré, sa soeur., 30 mai 1749; MC/ET/I/441
      Les tableaux (nos 1 à 90) sont estimés par Jean-Baptiste Renders, maître peintre de l'académie de Saint-Luc, demeurant quai de Gesvres.
      - 121 tableaux peints sur toile, sur bois ou sur cuivre, estimés de 3 à 80 livres: sujets religieux, 17; sujets historiques, 3; genre, 20; portraits, 13 (Le Roi, La Reine, Le Régent, et des portraits non spécifiés); mythologie, 4; allégorie, 2; paysages et vues, 38; marines, 5; fleurs et fruits, 16; animaux, 2; 1 Cabinet de peinture.
      ESTAMPES.
      Les estampes (nos 1 à 54) sont estimées par ledit Renders.
      Deux livres d'estampes, une partie de Callot, différents sujets, n° 1 ... 6 l.
      Volumes d'histoire naturelle, d'architectures, de portraits, de vues de la Rome moderne (sans noms d'auteurs), nos 2 à 7.
      Deux volumes d'estampes, Théâtre de peintures, de David Teniers, n° 8 ... 10 l.
      Différents recueils sans noms d'auteurs: portraits, 'Faits mémorables de la guerre', Fables, nos 9 à 12.
      Un portefeuille, partie des estampes du Cabinet du roi, Galerie du Luxembourg, de Rubens, n° 13 ... 24 l.
      Dessins et estampes, n° 14 ... 6 l.
      Un grand livre Les Conquêtes de Louis Quatorze, de van der Meulen, n° 15 ... 12 l.
      Dessin, estampes, enluminures, nos 16 à 19.
      Un portefeuille d'estampes de Watteau, Lancret et Pater, n° 20 ... 10 l.
      Estampes diverses, n° 21.
      Livre d'estampes, d'après les Tableaux du cabinet du roi, n° 22 ... 8 l.
      Deux livres d'estampes, l'un de Berain, l'autre de Watteau, n° 23 ... 10 l.
      Estampes diverses, nos 24-25.
      Estampes de Teniers, n° 26 ... 10 l.
      La Galerie des Chartreux, Le Cabinet des Beaux-Arts, plusieurs portraits, quelques Chardin, n° 27 ... 10 l.
      OEuvres de Wouwerman, n° 28 ... 12 l.
      La Galerie du palais Farnèse, n° 29 ... 10 l.
      Estampes et dessins de Versailles, Fontainebleau, petits Jeux d'enfants, n° 30 ... 12 l.
      Estampes diverses:
      paysages, bosquets de Versailles, animaux, fleurs, nos 31 à 37.
      Un portefeuille contenant plusieurs estampes, en partie de Rembrandt, n° 38 ... 12 l.
      Carton d'estampes, dont partie de Paul Bril, n° 39 ... 6 l.
      Estampes diverses, nos 40 à 42.
      Un recueil des Tableaux du Cabinet du roi, n° 43 ... 15 l.
      Estampes diverses, nos 44-45. Estampes de Coypel et Mignard, n° 46 ... 30 l.
      Estampes et dessins divers, nos 47 à 54.
      Documents du Minutier central concernant l'histoire de l'art (1700-1750), par Mireille Rambaud, tome II [études I à X, soit 2357 actes], Paris, Archives nationales, 1971, p. 943 (instrument de recherche imprimé dématérialisé, certaines notices sont plus détaillées dans la version intégrale accessible en ligne par la rubrique 'Autres instruments de recherche', voir contexte dans le Plan d’orientation général - Notaires de Paris, guides thématiques du Minutier).
    - Vente par Catherine Conil, veuve de Jean Aumont, en son nom et comme tutrice de Catherine Madeleine Aumont, sa fille mineure (sentence de tutelle, Châtelet, 23 mai 1749). Charles François Heuzé, marchand drapier, et Marie Germaine Aumont, sa femme, demeurant rue Saint-Denis, paroisse Saint-Germain-l'Auxerrois, et Gabriel Aumont, maître maçon entrepreneur, demeurant rue Cassette, à Jean Louis Giraud, architecte juré expert entrepreneur, demeurant rue du Sépulcre, de l'office de conseiller du roi, maître général ancien de la maçonnerie des bâtiments du roi, ponts et chaussées de France, moyennant 17000 livres., 31 mai 1749; MC/ET/I/441
      Ledit office appartenait au défunt en vertu de l'acquisition qu'il en avait faite le 11 janvier 1737, devant Champia, d'Élisabeth-Denise Beausire, veuve de Jacques Vinage (architecte), le précédent propriétaire, et en vertu des lettres de provisions expédiées en faveur dudit Aumont par la grande chancellerie de France, le 25 janvier 1737.
    - Contrat de mariage entre Antoine de Sagne, maître tailleur, rue du Mouton, et Catherine Bony, fille de Pierre Bony, laboureur, rue Cassette., 1er juin 1749; MC/ET/I/441
      contrat de mariage; Mouton (rue du); Cassette (rue); Sagne, Antoine de; Bony, Catherine; Bony, Pierre; tailleur d'habits; agriculteur
    - Contrat de mariage entre Pierre Bouvoisin, jardinier, rue Neuve-Notre-Dame-des-Champs, et Marie Anne Lerebours, fille de Jean Lerebours, gagne-deniers, rue des Brodeurs., 2 juin 1749; MC/ET/I/441
      contrat de mariage; Brodeurs (rue des); Neuve-Notre-Dame-des-Champs (rue); Bouvoisin, Pierre; Lerebours, Marie-Anne; Lerebours, Jean; jardinier; journalier
    - Contrat de mariage entre Pierre Levaulx, domestique, rue de Condé, et Marie Josèphe Dominique Leclerc, fille de Noël Joseph Leclerc, habitant de Tournay en Flandres, rue Saint-Germain-l'Auxerrois., 3 juin 1749; MC/ET/I/441
      contrat de mariage; Condé (rue de); Saint-Germain-l'Auxerrois (rue); Levaulx, Pierre; Leclerc, Marie Josèphe Dominique; Leclerc, Noël Joseph; employé de maison
    - Inventaire après décès de Jean Frédéric Haderer, officier au régiment royal italien, rue du Four., 4 juin 1749; MC/ET/I/441
      inventaire après décès; Four (rue du); Haderer, Jean Frédéric
    - Contrat de mariage entre Jean Fayard, compagnon maçon, rue Saint-Louis, et Marie Catherine Laudinat, fille de Martial Laudinat, maçon, rue Saint-Placide., 8 juin 1749; MC/ET/I/441
      contrat de mariage; Saint-Louis (rue); Saint-Placide (rue); Fayard, Jean; Laudinat, Marie-Catherine; Laudinat, Martial; maçon; maçon
    - Partage de Jean Burguiere, capitoul de Toulouse, maître d'hôtel de la reine, et sa femme Catherine Edmée Du Deffan., 9 juin 1749; MC/ET/I/441
      partage; Burguieres, Jean; Du Deffan, Catherine-Edmée; maître d'hôtel
    - Contrat de mariage entre Jacques Philippe Lamotte, cordonnier, rue des Canettes, et Marie Ambroise Thomasson, fille de Benoît Thomasson, maître menuisier, rue Princesse., 15 juin 1749; MC/ET/I/441
      contrat de mariage; Canettes (rue des); Princesse (rue); Lamotte, Jacques Philippe; Thomasson, Marie-Ambroise; Thomasson, Benoît; cordonnier; menuisier
    - Contrat de mariage entre François Quentin, bourgeois de Paris, rue de Buci, et Anne Victoire Tavernier, fille de Charles Tavernier, marchand maître teinturier, rue Thibaut-aux-Dés., 15 juin 1749; MC/ET/I/441
      contrat de mariage; Buci (rue de); Thibault-aux-Dés (rue); Quentin, François; Tavernier, Anne-Victoire; Tavernier, Charles; commerçant; teinturier blanchisseur
    - Partage de Marie Anne Blanchard, femme de Jean-Baptiste Segret, bourgeois de Paris, rue Sainte-Marguerite., 17 juin 1749; MC/ET/I/441
      partage; Sainte-Marguerite (rue); Blanchard, Marie-Anne; Segret, Jean-Baptiste
    - Inventaire après décès de Louise Le Guay, rue Jacob, femme de Nicolas Denis, marchand fruitier., 17 juin 1749; MC/ET/I/441
      inventaire après décès; Jacob (rue); Le Guay, Louise; Denis, Nicolas; commerçant
    - Contrat de mariage entre Pierre Marquet, tailleur de pierre, rue Saint-Jacques, et Marie Jacqueline Lepingle, fille de Jacques Lepingle, ouvrier, rue Zacharie., 22 juin 1749; MC/ET/I/441
      contrat de mariage; Saint-Jacques (rue); Zacharie (rue); Marquet, Pierre; Lepingle, Marie Jacqueline; Lepingle, Jacques; tailleur de pierre
    - Contrat de mariage entre François Massoutre, grande rue du Faubourg Saint-Jacques-du-Haut-Pas, et Marie Jeanne Trébuchet, fille de Martin Lucie Trébuchet, maître serrurier, rue de la Planche., 24 juin 1749; MC/ET/I/441
      contrat de mariage; Faubourg-Saint-Jacques (rue du); Planche (rue de la); Massoutre, François; Trébuchet, Marie Jeanne; Trébuchet, Martin Lucie; serrurier
    - Bail par Jean Breton, entrepreneur de bâtiments, rue de Grenelle., 24 juin 1749; MC/ET/I/441
      bail; Breton, Jean
  - Minutes. 1749, juillet - 1749, septembre, juillet 1749 - septembre 1749; MC/ET/I/442
    - Inventaire après décès de Françoise Dulud, rue Saint-Germain-l'Auxerrois, à la requête de Pierre Nicolas Pillon, maître doreur, son mari (marchandises de la boutique colliers, boucles, etc.)., 10 juillet 1749; MC/ET/I/442
      inventaire après décès; Saint-Germain-l'Auxerrois (rue); Dulud, Françoise; Pillon, Pierre-Nicolas; décorateur
    - Contrat de mariage entre Gérard Leroy, laboureur, Brie-Comte-Robert (Seine-et-Marne), et Jeanne Laurin, fille de Paul Laurin, laboureur, Brie-Comte-Robert (Seine-et-Marne)., 12 juillet 1749; MC/ET/I/442
      contrat de mariage; Brie-Comte-Robert (Seine-et-Marne); Leroy, Gérard; Laurin, Jeanne; Laurin, Paul; agriculteur
    - Jean-Baptiste Jubert, maître menuisier, rue du Sepulcre est cité dans l'acte de sa femme., 12 juillet 1749; MC/ET/I/442
      Jubert, Jean Baptiste
    - Contrat de mariage entre Nicolas Denis, marchand fruitier, rue Jacob, et Marie Le Couflé, fille de François Le Couflé, vigneron, rue du Roule., 13 juillet 1749; MC/ET/I/442
      contrat de mariage; Jacob (rue); Roule (rue du); Denis, Nicolas; Le Couflé, Marie; Le Couflé, François; commerçant; viticulteur
    - Inventaire après décès de Marie Geneviève Quetin, rue Saint-Dominique, femme de Jacques Roland, nourrisseur de bestiaux., 14 juillet 1749; MC/ET/I/442
      inventaire après décès; Saint-Dominique (rue); Quetin, Marie-Geneviève; Roland, Jacques; ouvrier agricole; éleveur
    - Dépôt de Charles Daillé, horloger, rue de la Vieille-Draperie., 19 juillet 1749; MC/ET/I/442
      Daillé, Charles
    - Contrat de mariage entre Louis Théodore François Olive Delafond, rue de la Croix-des-Petits-Champs, et Jeanne Louise Alexandre, veuve de Clément Breau, marchand drapier, cul de sac Berthault., 21 juillet 1749; MC/ET/I/442
      contrat de mariage; Croix-des-Petits-Champs (rue); Delafond, Louis-Théodore-François-Olive; Alexandre, Jeanne-Louise; Breau, Clément; négociant
    - Contrat de mariage entre Claude Bourdin, maître charron, rue de Sève, et Catherine-Françoise Dartagnan, fille de Jean Dartagnan, maître cordonnier, rue du Petit-Vaugirard., 29 juillet 1749; MC/ET/I/442
      contrat de mariage; Petit-Vaugirard (rue du); Bourdin, Claude; Dartagnan, Catherine-Françoise; Dartagnan, Jean; charron; cordonnier
    - Sous-Bail de Pierre Claveau de La Chapelle, maître maçon, rue Neuve-Guillemain., 29 juillet 1749; MC/ET/I/442
      bail; Claveau de La Chapelle, Pierre
    - Inventaire après décès de Nicolas Embry, bourgeois de Paris, rue des Boucheries., 30 juillet 1749; MC/ET/I/442
      inventaire après décès; Embry, Nicolas
    - Contrat de mariage entre Mathieu Cleray, gagne-deniers, rue de la Boucherie, et Anne Pommier, fille de Gabriel Pommier, gagne-deniers, rue de la Vierge., 3 août 1749; MC/ET/I/442
      contrat de mariage; Vierge (rue de la); Cleray, Mathieu; Pommier, Anne; Pommier, Gabriel; journalier
    - Inventaire après décès de Jacob Favereau, huissier honoraire du Parlement, rue Princesse., 9 août 1749; MC/ET/I/442
      inventaire après décès; Princesse (rue); Favereau, Jacob; huissier de justice
    - Quittance de Louis Gabrierl Laisné, maître sellier carrossier., 9 août 1749; MC/ET/I/442
      quittance; Laisné, Louis Gabriel
    - Contrat de mariage entre Jacques Léger Leroux, compagnon carrier, rue du Four, et Barbe Barnoux, veuve de Jean Pierre Deman, compagnon menuisier, rue du Four., 10 août 1749; MC/ET/I/442
      contrat de mariage; Four (rue du); Leroux, Jacques Léger; Barnoux, Barbe; Deman, Jean Pierre; carrier; menuisier
    - Contrat de mariage entre Joseph Dobner, domestique, rue de Grenelle, et Jeanne Marchaux, fille de Toussaint Marchaux, maître cordonnier à Verdun, carrefour Saint-Benoît., 11 août 1749; MC/ET/I/442
      contrat de mariage; Grenelle (rue de); Saint-Benoît (carrefour); Verdun (Meuse); Dobner, Joseph; Marchaux, Jeanne; Marchaux, Toussaints; employé de maison; cordonnier
    - François Touvois, écrivain, met en apprentissage son fils, Pierre Touvois, âgé de 15 1/2 ans, chez Georges Reinaud, maître menuisier, rue du Cherche-Midi. Nourri, logé, blanchi, sans deniers déboursés., 16 août 1749; MC/ET/I/442
      contrat d'apprentissage; Touvois, François; Touvois, Pierre; Reinaud, Pierre
    - Procuration à Marc Antoine Legrand, comédien ordinaire du roi, rue du Colombier., 18 août 1749; MC/ET/I/442
      procuration; Legrand, Marc Antoine (1673-1728); acteur
    - Obligation de Jean-Baptiste Cazotte, marchand tapissier, rue de Sèvres., 18 août 1749; MC/ET/I/442
      obligation; Cazotte, Jean Baptiste
    - Bail par Jean Caillon, maître menuisier, rue les Vieilles-Tuileries., 18 août 1749; MC/ET/I/442
    - Testament de Louis Hache, valet de chambre du marquis de Gamache, rue des Saints-Pères., 19 août 1749; MC/ET/I/442
      testament; Saints-Pères (rue des); Hache, Louis; Gamache (marquis de); employé de maison
    - Contrat de mariage entre Henri Glain, maître tailleur d'habits, quai de la Mégisserie, et Anne Blazer, fille de Rodolphe Blazer, meunier, rue des Fontaines., 22 août 1749; MC/ET/I/442
      contrat de mariage; Mégisserie (quai de la); Fontaines (rue des); Glain, Henry; Blazer, Anne; Blazer, Rodolphe; tailleur d'habits; meunier
    - Inventaire après décès de Marie-Madeleine Ramet, rue de la Chaise, veuve d'Antoine Vincent, marchand mercier., 27 août 1749; MC/ET/I/442
      inventaire après décès; Chaise (rue de la); Ramet, Marie-Madeleine; Vincent, Antoine; commerçant
    - Transport de droits successifs concernant Louis Doucet, doreur, rue du Four., 27 août 1749; MC/ET/I/442
      transport de droits; Doucet, Louis
    - Obligation de Charles Bellicard, maître menuisier, rue de l'Université., 28 août 1749; MC/ET/I/442
      obligation; Bellicard, Charles
    - Comparution de Nicolas Goujat, maître maçon, rue Montorgueil., 29 août 1749; MC/ET/I/442
      Goujat, Nicolas
    - Testament de Pierre Clavareau, bourgeois de Paris, rue Serpente., 1er septembre 1749; MC/ET/I/442
      testament; Serpente (rue); Clavareau, Pierre
    - Procuration de la veuve de Léonard Bourgeois, maître horloger, rue du Four., 2 septembre 1749; MC/ET/I/442
      procuration; Bourgeois, Léonard
    - Inventaire après décès de Jean Brière, cuisinier de d'un auditeur des comptes, rue du Sépulcre, à la requête de sa veuve Nicole Legrand., 6 septembre 1749; MC/ET/I/442
      inventaire après décès; Saint-Sépulcre (rue du); Briere, Jean; Legrand, Nicole; cuisinier
    - Contrat de mariage entre Jacques Pierre L'Epitre, maître cordonnier, rue des Cordiers, et Marie Jeanne Fontaine, fille de Louis Claude Fontaine, maître maréchal, rue de Verneuil., 7 septembre 1749; MC/ET/I/442
      contrat de mariage; Cordiers (rue des); Verneuil (rue de); L'Epitre, Jacques Pierre; Fontaine, Marie Jeanne; Fontaine, Louis Claude; cordonnier
    - Mainlevée de Jean Antoine Delahaye, maître serrurier, rue de la Savonnerie., 12 septembre 1749; MC/ET/I/442
      Delahaye, Jean Antoine
    - Partage d'Etienne Feret, maître jardinier, sa veuve Jeanne Lamy., 14 septembre 1749; MC/ET/I/442
      partage; Feret, Etienne; Lamy, Jeanne; jardinier
    - Contrat de mariage entre Joseph Ducrocq, marchand débitant de tabac, rue de Sève, et Jeanne Fleury, veuve de François Blé, marchand de tabac, rue de Sève., 17 septembre 1749; MC/ET/I/442
      contrat de mariage; Sèvres (rue de); Ducrocq, Joseph; Fleury, Jeanne; Blé, François; commerçant
    - Pierre Hervé, vigneron à Cormeil, met en apprentissage son beau-frère mineur, Gaspard Frapot, pour 5 ans, chez Vast Potier, maître serrurier, rue du Bac. C'est le tuteur qui entretiendra l'apprenti; il livrera aussi à Potier un muid de vin cru de Cormeil par chaque année., 18 septembre 1749; MC/ET/I/442
    - Partage de la succession d'Hubert Alexandre Warnier, bourgeois de Paris, et de Geneviève Saveau, sa femme., 19 septembre 1749; MC/ET/I/442
      partage; Warnier, Hubert Alexandre; Saveau, Geneviève
    - Contrat de mariage entre Jean Rolland, soldat du guet, rue des Boucheries, et Véronique Gournay, fille de François Gournay, blanchisseur à Paris, rue de Buci., 21 septembre 1749; MC/ET/I/442